---
title: "talk02 练习与作业"
documentclass: ctexart
output:
  rticles::ctex:
    fig_caption: yes
    number_sections: yes
    toc: true
    toc_depth: 2
  word_document: default
  html_document:
    df_print: paged
knit: (
  function(inputFile, encoding) { 

    pSubTitle <- 'talk02-homework'

    rmarkdown::render( 
      input       = inputFile, 
      encoding    = encoding, 
      params      = list(sub_title = pSubTitle),      
      output_file = pSubTitle) })
---

## 练习和作业说明

将相关代码填写入以 \`\`\`{r} \`\`\` 标志的代码框中，运行并看到正确的结果；

完成后，用工具栏里的"Knit"按键生成PDF文档；

**将生成的PDF**改为：**`姓名-学号-talk02作业.pdf`**，并提交到老师指定的平台/钉群。

## talk02 内容回顾

-   R language basic

    -   基本数据类型
    -   简单算术
    -   特别值

## 练习与作业：用户验证

请运行以下命令，验证你的用户名。

**如你当前用户名不能体现你的真实姓名，请改为拼音后再运行本作业！**

```{r}
Sys.info()[["user"]]
Sys.getenv("HOME")
```

## 练习1：vector的基本类型与简单算术

-   **用`class`命令确定以下`vector`的类型；**

`c(100, 20, 30)`

`c(" 字符串", " 数组"," 是我")`

`c(TRUE, FALSE, TRUE, T, F)`

```{r}
## 将代码写在此处，并运行，比如：
class(c(100, 20, 30));
class(c(" 字符串", " 数组"," 是我"));
class(c(TRUE, FALSE, TRUE, T, F))
```

------------------------------------------------------------------------

-   **用`class`命令确定以下`vector`的类型；**

`c(45, TRUE, 20, FALSE, -100)`

`c("string a", FALSE, "string b", TRUE)`

`c("a string", 1.2, "another string", 1e-3)`

```{r}
## 将代码写在此处，并运行
class( c(45, TRUE, 20, FALSE, -100) );
class(c("string a", FALSE, "string b", TRUE));
class(c("a string", 1.2, "another string", 1e-3));
```

**请解释为什么整个vector 的结果与单个成员的类型并不完全一致？**

**答：**

由于类似于"2"，或者"True"这类变量可以适用于多个类型，但是一整个vector只能对应一种类型，所以当一个vector的成员中含有多种类型时，系统会自动将他们转换为固定的"`charactor`"或者"`numeric`"类型的变量。具体转换规则如下：

-   逻辑符`logical`→数字类型`numeric`；

-   逻辑符`logical`→字符串`character`;

-   数字类型`numeric`→字符串`character`。

------------------------------------------------------------------------

-   **运行以下代码：**

`x <- c(10,100,1000, 10000);`

`( y <- sqrt( x ) * 4 + 10 );`

```{r}
## 代码写在此处并运行
x = c(10,100,1000, 10000)
( y = sqrt( x ) * 4 + 10 )
```

**问：第二行代码最外层的括号有什么作用？**

**答：**

不添加括号的话此代码无法将结果打印在控制台中

------------------------------------------------------------------------

-   **以下两个`vector`，计算它们的乘积：**

`x <- c(4,6,5,7,10,9,4,15)`

`y <- c(0,10,1,8,2,3,4,1)`

```{r}
## 代码写在此处并运行
x = c(4,6,5,7,10,9,4,15);
y = c(0,10,1,8,2,3,4,1);
x * y
```

------------------------------------------------------------------------

-   **以下两个`vector` ，计算： `a <= b` :**

`a <- c(1,5,4,3,6)`

`b <- c(3,5,2,1,9)`

```{r}
## 代码写在此处并运行
a = c(1,5,4,3,6);
b = c(3,5,2,1,9);
a <= b
```

------------------------------------------------------------------------

-   **将函数`dim`, `is.numeric`, `is.character`, `is.logical,`length`应用到下面的`vector\`，并展示结果；**

`x <- 1:12`

`y <- LETTERS[1:12]`

`z <- c(F, T, FALSE);`

```{r}
## 代码写在此处并运行
x = 1:12;
y = LETTERS[1:12];
z = c(F, T, FALSE);
dim(x);
dim(y);
dim(z);
is.numeric(x);
is.numeric(y);
is.numeric(z);
is.character(x);
is.character(y);
is.character(z);
is.logical(x);
is.logical(y);
is.logical(z);
length(x);
length(y);
length(z);
```

------------------------------------------------------------------------

-   **以下两个`vector` ，计算： `which(!is.finite(x/y))` :**

`x <- c(12:4)`

`y <- c(0,1,2,0,1,2,0,1,2)`

```{r}
## 代码写在此处并运行
x = c(12:4);
y = c(0,1,2,0,1,2,0,1,2);
which(!is.finite(x/y));
```

**提问：请解释输出结果的含义？**

**答：**

输出`x/y`的算式无意义的位置

------------------------------------------------------------------------

-   **以下两个`vector` ，计算： `x > y` :**

`x <- letters[1:10]`

`y <- letters[15:24]`

```{r}
## 代码写在此处并运行
x = letters[1:10];
y = letters[15:24];
x > y;

```

------------------------------------------------------------------------

-   **以下`vector`** ：

`x <- c(4,6,5,7,10,9,4,15)`

计算：

`x < 7`

`x < c( 8, 4 ); ## 与第二个vector进行`

```{r}
## 代码写在此处并运行
x = c(4,6,5,7,10,9,4,15);
x < 7;
x < c(8, 4)
```

**问：请问第二个`vector`成员的循环规则是什么？这种循环在R里被称为什么？**

**答：**

第二个`vector`的循环规则是将数据自动循环使用。这种循环在`R`里被称为`vectorisation`。

------------------------------------------------------------------------

-   **练习阶乘和取余操作：**

`2 ^ 6`

`1:10 ^ 2`

`5 %% 2`

`100:110 %% 2`

```{r}
## 代码写在此处并运行
2 ^ 6;
1:10 ^ 2;
5 %% 2;
100:110 %% 2;
```

------------------------------------------------------------------------

-   **将函数 `is.vector` 应用到以下数据：**

`c( 8, 9, 10)`

`T`

`7`

**问：后两个的输出结果是什么？`TRUE` or `FALSE`？为什么？**

**答**：

输出结果均为`TRUE`,因为`R`里的所有对象都是`vector`。

## 练习2：`vector`操作

-   **合并：**

`a <- 1:3;`

`b <- LETTERS[1:3];`

`( ab <- c(a,b) );`

```{r}
## 代码写在此处并运行
a = 1:3;
b = LETTERS[1:3];
ab = c(a,b)
```

------------------------------------------------------------------------

-   **用至少两个函数检测上面生成的变量`ab`的数据类型；**

```{r}
## 代码写在此处并运行
class(ab);
is.character(ab);
is.array(ab);
```

------------------------------------------------------------------------

-   **取vector的一部分**

先生成一个vector，并对其每个成员进行命名:

`v <- 1:10;`

`names( v ) <- letters[1:10];`

`v; ## 显示 v 的内容`

```{r}
## 代码写在此处并运行
v = 1:10;
names(v) = letters[1:10];
v
```

取部分操作：

`v[1]; ## index based method`

`v[ 2:5 ];`

`v[ c(1,3,9,2,5];`

`v[ "a" ];`

`v[ c( "a", "c", "b") ];`

**注：运行上述代码，并于每次运行后，显示 v 的当前值；**

```{r}
## 代码写在此处并运行
v [1];
v [2:5];
v [c(1,3,9,2,5)];
v ["a"];
v [c("a", "c", "b")]
```

------------------------------------------------------------------------

-   **替换**

`v[ 1 ] <- 100;`

`v[2:3] <- 100;`

`v[ 3:5 ] <- c( 100, 200 );`

`v[ c(1, 5, 3 ) ] <- c(100, 500, 300);`

**注：运行上述代码，并于每次运行后，显示 v 的当前值；**

```{r}
## 代码写在此处并运行
v [1] = 100;
v;
v[2:3] = 100;
v;
v [3:5] = c(100,200);
v;
v[c(1, 5, 3)] = c(100, 500 ,300);
v;
```

------------------------------------------------------------------------

-   **在vector的后面增加一个成员；此操作会改变vector的长度；**

`a <- sample(1:20, 10);`

`length(a);`

`a[ length(a) + 1] <- 666;`

`length(a);`

`a;`

```{r}
## 代码写在此处并运行
a = sample(1:20, 10);
length(a);
a[ length(a) + 1] = 666;
length(a);
a;
```

------------------------------------------------------------------------

-   **以下两个vector相加，并查看结果；**

`p <- c (3, 5, 6, 8)`

`q <- c (3, 3, 3)`

```{r}
## 代码写在此处并运行
p = c(3,5,6,8);
q = c(3,3,3);
p + q;
```

------------------------------------------------------------------------

-   **取出下面vector中数据大于20的成员，并显示：**

a \<- sample( 1:50, 20 );

```{r}
## 代码写在此处并运行
a = sample(1:50, 20);
a[a > 20];
```

## 练习3：逻辑检验和运算

-   **用函数 `isTRUE` 计算以下数值或表达式，查看结果；**

`T | F`

`T & F`

`5 | 0`

`5 & 6`

```{r}
## 代码写在此处并运行
isTRUE(T | F);
isTRUE(T & F);
isTRUE(5 | 0);
isTRUE(5 & 6);
```

**问题：为什么 `isTRUE( 5 )` 为 `FALSE`，`isTRUE( 6 )` 也为 `FALSE`，但 `isTRUE( 5 & 6 )`是 `TRUE`？**

**答：**

`isTRUE`的本质是`{ is.logical(x) && length(x) == 1 && !is.na(x) && x }`，而在单独进行判断时，系统内部会将所有数值型的变量转换为逻辑值。同理，`&`运算符也是完成一个类似于判断真假的操作，所以`5 & 6`这次运算由于两个数字都不是`0`，所以返回值为`1`，从而导致 `isTRUE( 5 & 6 )`是 `TRUE`。

------------------------------------------------------------------------

-   **将 isTRUE 应用于以下数值，并查看结果：**

`-1`

`-100`

`0`

`1`

`100`

```{r}
## 代码写在此处并运行
isTRUE(-1);
isTRUE(-100);
isTRUE(0);
isTRUE(1);
isTRUE(100)
```


## 练习4：matrix、计算及相关函数

-   **生成一个matrix，并查看结果，注意 `dimnames` 的用法：**

`m <- matrix( c(20, 30.1, 2, 45.8, 23, 14), nrow = 2, dimnames = list( c("row_A", "row_B"), c("A", "B", "C")));`

```{r}
## 代码写在此处并运行
m = matrix( c(20, 30.1, 2, 45.8, 23, 14), nrow = 2, dimnames = list( c("row_A", "row_B"), c("A", "B", "C")));
m
```

------------------------------------------------------------------------

-   **在上面生成的变量 `m` 上运行以下函数：**

`dim`

`nrow`

`ncol`

`range`

`summary`

`colnames`

`rownames`

`t`

```{r}
## 代码写在此处并运行
dim(m);
nrow(m);
ncol(m);
range(m);
summary(m);
colnames(m);
rownames(m);
t(m);
```

------------------------------------------------------------------------

-   **用代码实现以下操作：**

a\. 取第一行

b\. 取第二列

c\. 同时取第三、二列，注意取的顺序；

**并且，用`class`函数检验得到结果的数据类型；**

```{r}
## 代码写在此处并运行
m[1,];
m[,2];
m[,c(3,2)];
```

------------------------------------------------------------------------

-   **用代码实现以下操作：**

a\. 用 1-1000 之间随机数值（用`sample`函数取值）替换第一行；

b\. 用 1-1000 之间随机数值（用`sample`函数取值）替换第二列；

```{r}
## 代码写在此处并运行
m[1,] = sample(1:1000, 3);
m;
m[,2] = sample(1:1000, 2);
m;
```

## 练习5：特别值

-   **用以下函数或命令式检测特别值构成的`vectorsp` ，报告输出结果**

`sp <- (NA, NaN, Inf, -Inf)`

`is.finite`

`! is.infinite`

`is.na`

`is.nan`

```{r}
## 代码写在此处并运行
sp = (c(NA, NaN, Inf, -Inf));
is.infinite(sp);
! is.infinite(sp);
is.na(sp);
is.nan(sp);
```
