---
title: "talk05 练习与作业"
documentclass: ctexart
output:
  rticles::ctex:
    fig_caption: yes
    number_sections: yes
    toc: true
    toc_depth: 2
  word_document: default
  html_document:
    df_print: paged
knit: (
  function(inputFile, encoding) { 

    pSubTitle <- 'talk05-homework'

    rmarkdown::render( 
      input       = inputFile, 
      encoding    = encoding, 
      params      = list(sub_title = pSubTitle),      
      output_file = pSubTitle) })
---

## 练习和作业说明

将相关代码填写入以 \`\`\`{r} \`\`\` 标志的代码框中，运行并看到正确的结果；

完成后，用工具栏里的"Knit"按键生成PDF文档；

**将PDF文档**改为：**`姓名-学号-talk05作业.pdf`**，并提交到老师指定的平台/钉群。

## Talk05 内容回顾

-   dplyr 、 tidyr (超级强大的数据处理) part 1
    -   pipe
    -   dplyr 几个重要函数

## 练习与作业：用户验证

请运行以下命令，验证你的用户名。

**如你当前用户名不能体现你的真实姓名，请改为拼音后再运行本作业！**

```{r}
Sys.info()[["user"]]
Sys.getenv("HOME")
getwd(); ## 显示当前工作目录
```

## 练习与作业1：dplyr练习

------------------------------------------------------------------------

### **使用 mouse.tibble 变量做统计**

-   每个染色体（或scaffold）上每种基因类型的数量、平均长度、最大和最小长度，挑出最长和最短的基因
-   去掉含有500以下基因的染色体（或scaffold），按染色体（或scaffold）、数量 高 -\> 低 进行排序

**挑战题（可选做）：**

实现上述目标（即：去掉少于500基因的染色体、排序、并统计）时不使用中间变量；
```{r}
# Load the package
library(dplyr)
library(tidyverse)

# read mouse.tibble
mouse_tibble =
  read_delim(file = "../data/talk04/mouse_genes_biomart_sep2018.txt",
             delim = "\t", 
             quote = "",
             show_col_types = FALSE)

# Convert the mouse.tibble to tibble
if(!is.tibble(mouse_tibble))
  mouse_tibble = as_tibble(mouse_tibble)

# Arrange the data
gene_summary = mouse_tibble %>%
  group_by(
    `Chromosome/scaffold name`, 
    `Transcript type`) %>%
  summarize(
    Gene_Count = n(),
    Avg_Length = 
      mean(`Transcript length (including UTRs and CDS)`),
    Max_Length = 
      max(`Transcript length (including UTRs and CDS)`),
    Min_Length = 
      min(`Transcript length (including UTRs and CDS)`),
    Longest_Gene = 
      `Chromosome/scaffold name`[
        which.max(
          `Transcript length (including UTRs and CDS)`)],
    Shortest_Gene = 
      `Chromosome/scaffold name`[
        which.min(
          `Transcript length (including UTRs and CDS)`)]
  )

# Remove the chromosome containing the following 500 genes
filtered_gene_summary =
  gene_summary %>%
  group_by(
    `Chromosome/scaffold name`) %>%
  filter(
    sum(Gene_Count) > 500)

# Descending order by number of chromosomes and genes
sorted_gene_summary =
  filtered_gene_summary %>%
  arrange(
    `Chromosome/scaffold name`, desc(Gene_Count))

# Print the data
sorted_gene_summary

```

**挑战题：**

```{r}
# Load the packages
library(dplyr)
library(tidyverse)

# read mouse.tibble
mouse_tibble2 =
  read_delim(file = "../data/talk04/mouse_genes_biomart_sep2018.txt",
             delim = "\t", 
             quote = "",
             show_col_types = FALSE)

# Convert the mouse.tibble to tibble
if(!is.tibble(mouse_tibble2))
  mouse_tibble2 = as_tibble(mouse_tibble2)

# Processing data
sorted_gene_summary2 =
  mouse_tibble2 %>%
  group_by(
    `Chromosome/scaffold name`,
    `Transcript type`) %>%
  summarize(
    Gene_Count = n(),
    Avg_Length = 
      mean(`Transcript length (including UTRs and CDS)`),
    Max_Length = 
      max(`Transcript length (including UTRs and CDS)`),
    Min_Length = 
      min(`Transcript length (including UTRs and CDS)`),
    Longest_Gene = 
      `Chromosome/scaffold name`[
        which.max(
          `Transcript length (including UTRs and CDS)`)],
    Shortest_Gene = 
      `Chromosome/scaffold name`[
        which.min(
          `Transcript length (including UTRs and CDS)`)]
  )%>%
  ungroup() %>%
  group_by(
    `Chromosome/scaffold name`) %>%
  filter(
    sum(Gene_Count) > 500) %>%
  # ungroup() %>%
  arrange(
    `Chromosome/scaffold name`, desc(Gene_Count))

# Print the data
sorted_gene_summary2

```

------------------------------------------------------------------------

### **使用 grades2 变量做练习**

首先，用下面命令生成 `grades2`变量：

``` r
grades2 <- tibble( "Name" = c("Weihua Chen", "Mm Hu", "John Doe", "Jane Doe",
                             "Warren Buffet", "Elon Musk", "Jack Ma"),
                  "Occupation" = c("Teacher", "Student", "Teacher", "Student", 
                                   rep( "Entrepreneur", 3 ) ),
                  "English" = sample( 60:100, 7 ),
                  "ComputerScience" = sample(80:90, 7),
                  "Biology" = sample( 50:100, 7),
                  "Bioinformatics" = sample( 40:90, 7)
                  );
```

然后统计： 1. 每个人最差的学科和成绩分别是什么？ 2. 哪个职业的平均成绩最好？ 3. 每个职业的最佳学科分别是什么（按平均分排序）？？？

```{r}
## 代码写这里，并运行；

# Load the tibble
grades2 =
  tibble( 
    "Name" = c("Weihua Chen", "Mm Hu", 
               "John Doe", "Jane Doe",
               "Warren Buffet", "Elon Musk", 
               "Jack Ma"),
    "Occupation" = c("Teacher", "Student", 
                     "Teacher", "Student", 
                     rep("Entrepreneur", 3)),
    "English" = sample(60:100, 7),
    "ComputerScience" = sample(80:90, 7),
    "Biology" = sample(50:100, 7),
    "Bioinformatics" = sample(40:90, 7))

# Question 1
# Use dplyr to find everyone's worst subjects and grades
worst_subject_per_person =
  grades2 %>%
  mutate(
    Min_Score = pmin(English,
                     ComputerScience,
                     Biology, 
                     Bioinformatics)) %>%
  select(Name, Min_Score)

print(worst_subject_per_person)

# Question 2
# Use dplyr to calculate the average score for each occupation 
# Find the occupation with the highest average score
best_occupation =
  grades2 %>%
  group_by(Occupation) %>%
  summarise(
    Avg_Score = 
      mean(English + 
             ComputerScience + 
             Biology + 
             Bioinformatics)/4) %>%
  arrange(desc(Avg_Score)) %>%
  slice(1)

print(best_occupation)

# Question 3
# Use dplyr to calculate the average score 
# for each subject for each occupation 
# Find the subject with the highest average score
best_subject_per_occupation =
  grades2 %>%
  group_by(Occupation) %>%
  summarise(
    Best_Subject = 
      which.max(c(mean(English), 
                  mean(ComputerScience), 
                  mean(Biology), 
                  mean(Bioinformatics)))) %>%
  ungroup() %>%
  mutate(
    Best_Subject =
      c("English", 
        "ComputerScience", 
        "Biology", 
        "Bioinformatics")[Best_Subject])

print(best_subject_per_occupation)


```

------------------------------------------------------------------------

### **使用 `starwars` 变量做计算**

1.  计算每个人的 BMI；
2.  挑选出 肥胖（BMI \>= 30）的人类，并且只显示其 `name`, `sex` 和 `homeworld`；

```{r}
## 代码写这里，并运行；
# Loading the dplyr library
library(dplyr)

# Calculate BMI for each individual
starwars_bmi =
  starwars %>%
  mutate(
    BMI = mass / (height/100)^2)

# Print the results of Q1
print(starwars_bmi)

# Pick out obese humans and screen for columns that need to be
obese_humanoids =
  starwars_bmi %>%
  filter(
    species == "Human" 
    & BMI >= 30) %>%
  select(name, sex, homeworld)

# Print the result of Q2
print(obese_humanoids)


```

3.  挑选出所有人类；
4.  按BMI将他们分为三组， \<18, 18\~25, \>25，统计每组的人数，并用 barplot 进行展示；注意：展示时三组的按BMI从小到大排序；
5.  改变排序方式，按每组人数从小到大排序；

```{r}
## 代码写这里，并运行；
# Select all human beings
humans =
  starwars_bmi %>%
  filter(species == "Human")

# Create three BMI groupings
humans$BMI_Group =
  cut(humans$BMI, 
      breaks = 
        c(-Inf, 18, 25, Inf), 
      labels = 
        c("<18", "18-25", ">25"))

# Counting the number of people in each group
group_counts =
  table(humans$BMI_Group)

# Sort by BMI from smallest to largest
group_counts =
  group_counts[
    order(
      as.numeric(names(group_counts)))]

# Displayed using barplot
barplot(
  group_counts, 
  main = "Human BMI Distribution", 
  xlab = "BMI Group", 
  ylab = "Number of People", 
  col = "blue")

# Ordered from smallest to largest
group_counts =
  group_counts[order(group_counts)]

# Displayed using barplot, 
# sorted by quorum
# from smallest to largest
barplot(
  group_counts,
  main = "Human BMI Distribution(Sorted by quorum)", 
  xlab = "BMI Group", 
  ylab = "Number of People", 
  col = "green")



```

6.  查看 `starwars` 的 `films` 列，它有什么特点？`data.frame`可以实现类似的功能吗？

**答：**

这一列中的所有元素都是以列表的形式存储在tibble中。

data.frame不能够直接存储一些列表在某特定单元格内，但是可以通过其他的方式来实现类似的效果。

+ List Column: 使用data.frame的一列来存储列表（list）数据，每个元素表示一个包含电影信息的子列表。这样可以模拟films列的结构。

```{r}
films_list_colmn =
  data.frame(
  Name = 
    c("Luke Skywalker",
      "Darth Vader"),
  Films = 
    list(
      list(
        "A New Hope",
        "The Empire Strikes Back"),
    list(
      "A New Hope", 
      "The Empire Strikes Back",
      "Return of the Jedi")
    )
  )

print(films_list_colmn)
```

+ 使用Tidy Data Structure

```{r}
# 创建一个整洁数据结构示例
films_tidy_data_str =
  data.frame(
  Name = c(
    "Luke Skywalker", 
    "Luke Skywalker", 
    "Darth Vader", 
    "Darth Vader"),
  Film = c(
    "A New Hope",
    "The Empire Strikes Back", 
    "A New Hope", 
    "The Empire Strikes Back")
)

print(films_tidy_data_str)
```

7.  为`starwars`增加一列，用于统计每个角色在多少部电影中出现。

```{r}
## 代码写这里，并运行；
# Adding a new column using the mutate function
starwars_with_appearances =
  starwars %>%
  mutate(
    Appearances = 
      rowSums(!is.na(.[5:12])))

# Printing results
# Including the new Appearances column
print(starwars_with_appearances)

```



### **使用`Theoph`变量做练习**

注：以下练习请只显示结果的前6行；

1.  选取从 `Subject` 到 `Dose` 的列；总共有几列？

```{r}
## 代码写这里，并运行；
# Loading the Theoph dataset
data("Theoph")

# Select the columns from Subject to Dose.
selected_columns =
  Theoph[, c("Subject", "Wt", "Dose")]

# Calculate the total number of columns
num_columns =
  ncol(selected_columns)

# Show first 6 rows
head(selected_columns)

# Total number of columns displayed
cat("There are ", 
    num_columns,
    "columns in total.")

```

2.  用`filter` 选取 `Dose` 大于5，且 `Time` 高于 `Time` 列平均值的行；

```{r}
## 代码写这里，并运行；

# Calculate the average of the Time columns
mean_time =
  mean(Theoph$Time)

# Use the filter function to 
# select the rows that match the conditions
filtered_data =
  filter(Theoph, Dose > 5,
         Time > mean_time)

# Display the first 6 rows of results 
head(filtered_data)

```

3.  用 `mutate` 函数产生新列 `trend`，其值为 `Time` 与 `Time`列平均值的差；注意：请去除可能产生的 `na` 值；

```{r}
## 代码写这里，并运行；
# Calculate the average 
# of the Time columns
mean_time =
  mean(Theoph$Time, 
       na.rm = TRUE)

# Using the mutate function 
# to create a new column trend
Theoph =
  mutate(Theoph, 
         trend = Time - mean_time)

# Removal of possible NA values
Theoph =
  na.omit(Theoph)

# Display the first 6 rows of results
head(Theoph)

```

4.  用 `mutate` 函数产生新列 `weight_cat` ，其值根据 `Wt`的取值范围而不同：

-   如果`Wt` \> 76.2，为 'Super-middleweight'，否则
-   如果 `Wt` \> 72.57，为 'Middleweight'，否则
-   如果 `Wt` \> 66.68，为 'Light-middleweight'
-   其它值，为 'Welterweight'

```{r}
# Using the mutate function to create a new column weight_cat
Theoph =
  mutate(
    Theoph, 
    weight_cat = case_when(
      Wt > 76.2 ~ 'Super-middleweight',
      Wt > 72.57 ~ 'Middleweight',
      Wt > 66.68 ~ 'Light-middleweight',
      TRUE ~ 'Welterweight'
    )
  )

# Display the first 6 rows of results
head(Theoph)

```
