---
title: "talk08 练习与作业"
documentclass: ctexart
output:
  rticles::ctex:
    fig_caption: yes
    number_sections: yes
    toc: true
    toc_depth: 2
  word_document: default
  html_document:
    df_print: paged
knit: (
  function(inputFile, encoding) { 

    pSubTitle <- 'talk08-homework'

    rmarkdown::render( 
      input       = inputFile, 
      encoding    = encoding, 
      params      = list(sub_title = pSubTitle),      
      output_file = pSubTitle) })
---

## 练习和作业说明

将相关代码填写入以 \`\`\`{r} \`\`\` 标志的代码框中，运行并看到正确的结果；

完成后，用工具栏里的"Knit"按键生成PDF文档；

**将PDF文档**改为：**`姓名-学号-talk08作业.pdf`**，并提交到老师指定的平台/钉群。

## talk08 内容回顾

* for loop
* ``` apply ``` functions 
* ``` dplyr ``` 的本质是 遍历 
* ``` map ``` functions in ```purrr ``` package 
* 遍历 与 并行计算

## 练习与作业：用户验证

请运行以下命令，验证你的用户名。

**如你当前用户名不能体现你的真实姓名，请改为拼音后再运行本作业！**

```{r}
Sys.info()[["user"]]
Sys.getenv("HOME")
```

## 练习与作业1：loop 初步

------------------------------------------------------------------------

###   **`loop`练习 （部分内容来自 r-exercises.com 网站）**

1. 写一个循环，计算从1到7的平方并打印 `print`；
2. 取`iris`的列名，计算每个列名的长度，并打印为下面的格式： `Sepal.Length (12)`；
3. 写一个`while`循环，每次用 `rnorm`取一个随机数字并打印，直到取到的数字大于1；
4. 写一个循环，计算Fibonacci序列的值超过1百万所需的循环数；注：Fibonacci 序列的规则为：`0, 1, 1, 2, 3, 5, 8, 13, 21 ... `;

```{r}
## 代码写这里，并运行；
# Task 01
for (i in 1:7) {
  result <- i^2
  print(result)
}

# Task 02
column_names =
  names(iris)
for (col_name in column_names) {
  col_name_length =
    nchar(col_name)
  cat(col_name, 
      "(",
      col_name_length,
      ")\n")
}

# Task 03
random_number =
  rnorm(1)
while (random_number <= 1) {
  print(random_number)
  random_number =
    rnorm(1)
}

# Task 04
fibonacci =
  c(0, 1)
count = 2
while (
  tail(fibonacci, 1) + 
  fibonacci[length(fibonacci) - 1] 
  <= 1000000) {
  next_fib =
    tail(fibonacci, 1) + 
    fibonacci[length(fibonacci) - 1]
  fibonacci =
    c(fibonacci, next_fib)
  count =
    count + 1
}
print(count)

```


## 练习与作业2：loop进阶，系统和其它函数

------------------------------------------------------------------------

###   **生成一个数字`matrix`，并做练习**

生成一个 100 x 100 的数字 `matrix`：

1. 行、列平均，用`rowMeans`, `colMeans`函数；
2. 行、列平均，用 `apply` 函数
3. 行、列总和，用`rowSums`, `colSums` 函数；
4. 行、列总和，用 `apply` 函数
5. 使用自定义函数，同时计算：
   * 行平均、总和、 sd 
   * 列平均、总和、 sd 

```{r}
## 代码写这里，并运行；
# Prepare the matrix
set.seed(123)  
mat =
  matrix(
    rnorm(10000),
    nrow = 100)

# Task 01
row_means =
  rowMeans(mat)
col_means =
  colMeans(mat)

# Task 02
# Average number of rows
row_means_apply =
  apply(mat, 1, mean)  
# Average number of cols
col_means_apply =
  apply(mat, 2, mean)  

# Task 03
row_sums =
  rowSums(mat)
col_sums =
  colSums(mat)

# Task 04
# Sum number of rows
row_sums_apply =
  apply(mat, 1, sum)
# Sum number of cols
col_sums_apply =
  apply(mat, 2, sum)  

# Task 05
custom_stats =
  function(x) {
  return(
    c(
      mean = 
        mean(x),
      sum = 
        sum(x),
      sd = 
        sd(x)))
}

# Calculating row statistics
row_stats =
  t(apply(mat, 1, custom_stats))

# Calculating col statistics
col_stats =
  apply(mat, 2, custom_stats)

# Print the results
print("Row Means:")
head(row_means, n = 3)
print("Col Means:")
head(col_means, n = 3)

print("Row Means (apply):")
head(row_means_apply, n = 3)
print("Col Means (apply):")
head(col_means_apply, n = 3)

print("Row Sums:")
head(row_sums, n = 3)
print("Col Sums:")
head(col_sums, n = 3)

print("Row Sums (apply):")
head(row_sums_apply, n = 3)
print("Col Sums (apply):")
head(col_sums_apply,n = 3)

print("Custom Row Statistics:")
head(row_stats,n = 3)

print("Custom Col Statistics:")
head(col_stats,n = 3)

```

------------------------------------------------------------------------

###   **用```mtcars```进行练习**

用`tapply`练习：

1. 用 **汽缸数**  分组， 计算 **油耗** 的 **平均值** ；
2. 用 **汽缸数**  分组， 计算 **wt** 的 **平均值** ；

用 `dplyr` 的函数实现上述计算


```{r}
## 代码写这里，并运行；
# Using tapply
# Task 01
cylinder_mpg =
  tapply(
    mtcars$mpg,
    mtcars$cyl, 
    mean)
print(cylinder_mpg)

# Task 02
cylinder_wt =
  tapply(
    mtcars$wt, 
    mtcars$cyl,
    mean)
print(cylinder_wt)

# using dplyr
library(dplyr)

# Task 01
cylinder_mpg_dplyr =
  mtcars %>%
  group_by(cyl) %>%
  summarise(
    mean_mpg = 
      mean(mpg))

print(cylinder_mpg_dplyr)

# Task 02
cylinder_wt_dplyr =
  mtcars %>%
  group_by(cyl) %>%
  summarise(
    mean_wt = 
      mean(wt))

print(cylinder_wt_dplyr)

```

------------------------------------------------------------------------

###   **练习`lapply`和`sapply`**

1. 分别用 `lapply`和`sapply` 计算下面`list`里每个成员 `vector`的长度：

` list( a = 1:10, b = letters[1:5], c = LETTERS[1:8] ) `;

2. 分别用 `lapply`和`sapply` 计算 `mtcars` 每列的平均值；

```{r}
## 代码写这里，并运行；
# Task 01
my_list =
  list(a = 1:10, b = letters[1:5], c = LETTERS[1:8])

# Using lapply
lengths_lapply =
  lapply(my_list, length)

# Using sapply
lengths_sapply =
  sapply(my_list, length)

# Print the result
print("Using lapply:")
print(lengths_lapply)

print("Using sapply:")
print(lengths_sapply)

# Task 02
# Using lapply
avg_by_column_lapply =
  lapply(mtcars, mean)
print("Using lapply:")
print(avg_by_column_lapply)

# Using sapply
avg_by_column_sapply =
  sapply(mtcars, mean)
print("Using sapply:")
print(avg_by_column_sapply)

```


## 练习与作业3：loop进阶，`purr`包的函数

------------------------------------------------------------------------

###   **`map`初步**

生成一个变量：

```
df <- tibble(
  a = rnorm(10),
  b = rnorm(10),
  c = rnorm(10),
  d = rnorm(10)
)
```

用 `map` 计算：

* 列 平均值、总和和中值


```{r}
## 代码写这里，并运行；
# Load the packages
library(purrr)
library(dplyr)

# Preparing the data
df = tibble(
  a = rnorm(10),
  b = rnorm(10),
  c = rnorm(10),
  d = rnorm(10)
)

# Calculating
results =
  map(df,
      ~c(mean = mean(.),
         sum = sum(.), 
         median = median(.)))

# Bind the results
result_df =
  bind_rows(results)

# Print the results
print(result_df)

```

------------------------------------------------------------------------

###   **`map`进阶**

用 `map` 配合 `purr` 包中其它函数，用 `mtcars` ：

为每一个 **汽缸数** 计算 燃油效率`mpg`与重量`wt`的相关性（Pearson correlation），得到 p 值和 correlation coefficient 值。


```{r}
## 代码写这里，并运行；
# Load the packages
library(purrr)
library(dplyr)
library(broom)

# Load the mdataset
data(mtcars)

# Calculate the correlation
results =
  mtcars %>%
  group_by(cyl) %>%
  nest() %>%
  mutate(
    correlation =
      map(data, 
          ~cor.test(
            .x$mpg, 
            .x$wt))) %>%
  unnest(correlation) %>%
  # Use broom's tidy function to extract results
  tidy()

# Rename and select columns of interest
result_df =
  results %>%
  select(
    cyl, 
    correlation_coefficient = estimate, 
    p_value = p.value)

# Print the result
print(result_df)

```
------------------------------------------------------------------------

###   **`keep`和`discard`**

1. 保留 `iris` 中有 `factor` 的列，并打印前10行；
2. 去掉 `iris` 中有 `factor` 的列，并打印前10行；


```{r}
## 代码写这里，并运行；
library(dplyr)

# Task 01
iris_with_factors =
  iris %>% keep(is.factor)
head(iris_with_factors, 10)

# Task 02
iris_without_factors =
  iris %>% discard(is.factor)
head(iris_without_factors, 10)



```
------------------------------------------------------------------------

###   **用`reduce`**

用 `reduce` 得到以下三个vector中共有的数字：

```
c(1, 3, 5, 6, 10),
  c(1, 2, 3, 7, 8, 10),
  c(1, 2, 3, 4, 8, 9, 10)
```

```{r}
## 代码写这里，并运行；
# Load the package
library(purrr)

# Create three vectors
vector1 =
  c(1, 3, 5, 6, 10)
vector2 =
  c(1, 2, 3, 7, 8, 10)
vector3 =
  c(1, 2, 3, 4, 8, 9, 10)

# Find the commom_elements
common_elements =
  reduce(
    list(
      vector1,
      vector2, 
      vector3), 
    intersect)

# Print the results
print(common_elements)

```

------------------------------------------------------------------------

###   **运行以下代码，观察得到的结果，并用`tidyverse`包中的 `spread` 等函数实现类似的结果**

```
dfs <- list(
  age = tibble(name = "John", age = 30),
  sex = tibble(name = c("John", "Mary"), sex = c("M", "F")),
  trt = tibble(name = "Mary", treatment = "A")
);

dfs %>% reduce(full_join);
```
```{r}
## 代码写这里，并运行；
# Example
dfs <- list(
  age = tibble(name = "John", age = 30),
  sex = tibble(name = c("John", "Mary"), sex = c("M", "F")),
  trt = tibble(name = "Mary", treatment = "A")
);

dfs %>% reduce(full_join);

# Task
# Load the library
library(tidyverse)

# Create data frame
dfs = list(
  age = 
    tibble(
      name = "John",
      age = 30),
  sex = 
    tibble(
      name = c("John", "Mary"), 
      sex = c("M", "F")),
  trt = 
    tibble(
      name = "Mary", 
      treatment = "A")
)

# Combine it
result_tidyverse =
  dfs %>%
  reduce(
    full_join, 
    by = "name")

# Print the result
print(result_tidyverse)

```

## 练习与作业4：并行计算

------------------------------------------------------------------------

###   **安装相关包，成功运行以下代码，观察得到的结果，并回答问题**

```
* parallel
* foreach
* iterators
```

```{r}
library(parallel); ## 
library(foreach);
library(iterators);

## 检测有多少个 CPU --
( cpus <- parallel::detectCores() );

## 创建一个 data.frame 
d <- data.frame(x=1:10000, y=rnorm(10000));

## make a cluster --
cl <- makeCluster( cpus - 1 );

## 分配任务 ... 
res <- foreach( row = iter( d, by = "row" ) ) %dopar% {
  return ( row$x * row$y  );
}

## 注意在最后关闭创建的 cluster 
stopCluster( cl );

summary(unlist(res));
```

**问**：你的系统有多少个CPU？此次任务使用了多少个？
**答**：用代码打印出相应的数字即可：

```{r}
## 代码写这里，并运行；
cpus = parallel::detectCores()
cpus_used = cpus - 1

# Print the data
print(cpus)
print(cpus_used)

```